【裁判字號】    92,訴,269
【裁判日期】    921111
【裁判案由】    毒品危害防制條例
【裁判全文】
臺灣宜蘭地方法院刑事判決                          九十二年度訴字第二六九號
    公  訴  人  臺灣宜蘭地方法院檢察署檢察官
    被      告  甲○○
右列被告因毒品危害防制條例案件，經檢察官提起公訴（九十二年度毒偵字第五四○
號），及移
，爰不經通常審判程序判決如左：
    主  文
甲○○連續施用第一級毒品，處有期徒刑壹年肆月。
    事  實
一、甲○○前因施用第二級毒品安非他命（下稱安非他命）案件，經送觀察、勒戒後
    ，認無繼續施用毒品傾向，由臺灣高等法院於民國八十七年十月二十九日，以八
    十七年度上易字第三六一號刑事判決判處免刑確定；又因施用第一級毒品海洛因
    （下稱海洛因）、安非他命案件，經送觀察、勒戒後，認有繼續施用毒品傾向，
    經本院以九十一年度毒聲字第七一八號裁定令入戒治處所施以強制戒治，而該次
    施用毒品犯行，並經本院以九十一年度訴字第四九六號刑事判決就甲○○施用海
    洛因、安非他命分別判處有期徒刑八月、七月，並定其應執行刑有期徒刑一年確
    定。嗣前開強制戒部分經執行屆滿三月後，由本院以九十二年度毒聲字第二六七
    號裁定停止強制戒治，所餘期間付保護管束，其保護管束期間為九十二年五月二
    十六日至同年十一月三十日。詎甲○○於保護管束期間中猶不知慎行，竟基於同
    時施用海洛因、安非他命抵癮之概括犯意，分別於九十二年六月二十五日下午、
    同年六月三十日、同年八月六日下午、同年九月一日下午，在宜蘭市朋友住處，
    以將海洛因、安非他命放入玻璃球內燒烤之方式，連續施用海洛因、安非他命多
    次。嗣甲○○於九十二年六月二十六日、九十二年八月七日，分別接受臺灣宜蘭
    地方法院檢察署觀護人室、宜蘭縣警察局礁溪分局尿液定期調驗，及九十一年九
    月二日為警在宜蘭縣礁溪鄉○○路三十五之二十八號住處前查獲後，於九十二年
    六月二十六日下午三時五十分許、同年八月七日下午六時二十分許、同年九月二
    日下午六時十分許採集其尿液送鑑定之結果，均呈嗎啡及安非他命陽性反應，始
    知悉上情。
二、案經臺灣宜蘭地方法院檢察署檢察官自動檢舉及宜蘭縣警察局礁溪分局報請該署
    檢察官偵查起訴及移送併辦。
    理  由
一、右揭事實，業據被告甲○○到庭坦承不諱，且其於九十二年六月二十六日下午三
    時五十分許、同年八月七日下午六時二十分許、同年九月二日下午六時十分許接
    受採集尿液送鑑定之結果，均呈嗎啡及安非他命陽性反應，有臺灣宜蘭地方法院
    檢察署受保護管束人尿液檢體監管紀錄表、宜蘭縣警察局礁溪分局列管毒品人口
    尿液檢體採集送驗紀錄表、宜蘭縣警察局刑警隊偵辦第一、二級毒品案件犯罪嫌
    疑犯尿液送驗編號、姓名對照表各一紙，及臺灣檢驗科技股份有限公司出具之濫
    用藥物尿液檢驗報告一紙、慈濟大學濫用藥物檢驗中心出具之檢驗總表二紙在卷
    可佐。又被告前因施用安非他命案件，經送觀察、勒戒後，認無繼續施用毒品傾
    向，由臺灣高等法院於八十七年十月二十九日，以八十七年度上易字第三六一號
    刑事判決判處免刑確定；又因施用海洛因、安非他命案件，經送觀察、勒戒後，
    認有繼續施用毒品傾向，經本院以九十一年度毒聲字第七一八號裁定令入戒治處
    所施以強制戒治，而該次施用毒品犯行，並經本院以九十一年度訴字第四九六號
    刑事判決就甲○○施用海洛因、安非他命分別判處有期徒刑八月、七月，並定其
    應執行刑有期徒刑一年確定。嗣前開強制戒部分經執行屆滿三月後，由本院以九
    十二年度毒聲字第二六七號裁定停止強制戒治，所餘期間付保護管束，其保護管
    束期間為九十二年五月二十六日至同年十一月三十日，有本院九十一年度訴字第
    四九六號刑事判決書及臺灣高等法院被告全國前案紀錄表各一份存卷足憑，綜上
    所述，本件事證已臻明確，被告施用毒品犯行洵堪認定，應依法論科。
二、核被告所為，係犯毒品危害防制條例第十條第一項施用第一級毒品罪及同條例第
    十條第二項施用第二級毒品罪。而其施用毒品前所持有第一、二級毒品之低度行
    為，業已分別為施用毒品之高度行為所吸收，均不另論罪。被告以一施用行為，
    同時施用海洛因及安非他命，觸犯構成要件不相同之罪名，為想像競合犯，應從
    一重依毒品危害防制條例第十條第一項施用第一級毒品罪論處。被告先後多次施
    用海洛因抵癮之犯行，時間緊接，方法相同，觸犯構成要件相同之罪，顯係基於
    概括犯意為之，應依刑法第五十六條連續犯之規定，論以一罪，並加重其刑。公
    訴人雖僅就被告於九十二年六月二十六日下午三時三十分許往前回溯二十四小時
    內施用毒品之犯行提起公訴，然檢察官就犯罪事實一部起訴者，其效力及於全部
    ，本件被告於上開時間外施用毒品之犯罪事實，與前揭論罪科刑之部分，有連續
    犯之關係，已如前述，本院自應就屬於裁判上一罪之其餘施用毒品部分一併加以
    裁判。公訴人移送併辦部分即九十二年度毒偵字第八○一號偵查案件，因與起訴
    事實間，具有連續犯之裁判上一罪關係，是為起訴效力所及，本院應併予審判，
    附此敘明。爰審酌被告歷經毒品危害防制條例強制戒治之程序助其戒除毒癮，不
    但未見成效，且因施用毒品案件，經本院以九十一年度訴字第四九六號刑事判決
    判處有期徒刑一年，詎其猶不知悔改，竟再犯本件施用毒品犯行，顯見其已無法
    依憑己力拔除毒癮，惟念其坦承犯行，態度良好及施用時間等一切情狀，量處如
    主文所示之刑，以資警懲。
據上論斷，應依刑事訴訟法第二百七十三條之一第一項、第二百九十九條第一項前段
，毒品危害防制條例第十條第一項、第二項，刑法第十一條前段、第五十六條、第五
十五條判決如主文。
本案經檢察官沈念祖到庭執行職務
中      華      民      國    九十二    年     十一     月     十一     日
    臺灣宜蘭地方法院刑事第三庭
                                      審判長法  官  林  惠  玲
                                            法  官  郭  顏  毓
                                            法  官  辜  漢  忠
右正本證明與原本無異。
如不服本判決，應於判決送達後十日內向本院提出上訴狀。（應附繕本）
                                            書記官  林  秀  麗
中      華      民      國    九十二    年     十一     月     十二     日
附錄本案論罪科刑法條全文
毒品危害防制條例第十條
施用第一級毒品者，處六月以上五年以下有期徒刑。
施用第二級毒品者，處三年以下有期徒刑。


司法院資訊處製作；財團法人民間司法改革基金會備份。
